【裁判字號】    96,上訴,3019
【裁判日期】    970110
【裁判案由】    違反商標法等
【裁判全文】
臺灣高等法院臺中分院刑事判決        96年度上訴字第3019號
上  訴  人
即  被  告  丁○○
選任辯護人  黃鼎鈞  律師
選任辯護人  林俐伶  律師
上  訴  人
即  被  告  丙○○
上列上訴人等因違反商標法等案件，不服臺灣彰化地方法院96年
度易字第1067號中華民國96年10月17日第一審判決（起訴案號：
臺灣彰化地方法院檢察署96年度偵字第3930號），提起上訴，本
院判決如下：
    主    文
上訴駁回。
    犯罪事實
一、丁○○前因違反商標法等案件，經臺灣彰化地方法院以89年
    度訴字第312號判決判處有期徒刑6月，如易科罰金，以銀元
    3百元折算1日確定，並於91年1月15日以易科罰金執行完畢
    ；詎仍不知警惕，於96年2月9日起受僱於丙○○，2人均明
    知「LEVI'S」、「LEVISTRASS&CO.」、「BURBERRY」、「Ti
    mber Land」及其圖樣等註冊商標，分別經美商利惠國際有
    限公司（下簡稱美商利惠公司）、英商布拜里公司、美商森
    林地公司等，向經濟部智慧財產局申請商標註冊登記獲准，
    取得商標專用權，指定使用於外套、毛衣、襯衫、T恤、休
    閒服、運動裝等商品，現均仍在商標專用期間內。丙○○亦
    明知向姓名年籍不詳之批發商所販入之印有上開商標圖樣之
    服飾，其上標示之圖樣，均為未得上述商標權人同意，係於
    同一或類似商品，使用相同於各該註冊商標圖樣之商品，竟
    仍與丁○○共同意圖欺騙他人，並共同基於行使偽造私文書
    、販賣虛偽標記原產國及品質之商品、販賣仿冒商標商品等
    反覆實施之犯意聯絡，由丙○○將其於不詳時地販入具有前
    開仿冒商標之服飾交付丁○○，由丁○○自96年2月9日起，
    在彰化縣彰化市○○路○段349號10樓丙○○承租之房屋內，
    以每件新臺幣（下同）1百餘元至980元不等之價格，陳列、
    販售予不特定之往來顧客，而販賣具有仿冒「LEVI'S」、「
    LEVISTRASS&CO.」、「BURBERRY」、「Timber Land」及其
    圖樣等註冊商標之服飾，該服飾及吊牌上之產品標示並虛偽
    標記原產國及品質，且部分服飾及吊牌上並有虛偽記載表示
    美商利惠公司出品之「LEVISTRAUSS & CO.」等公司名稱之
    文字，用以為該公司表示其用意證明之準私文書；而其等賣
    出上開仿冒商標圖樣等之服飾1件之利潤約為所標價格之3或
    4成。嗣於同年2月12日15時50分許，在上址為警當場查獲，
    並扣得仿冒BURBERRY商標之服飾94件、仿冒LEVI'S商標之服
    飾38件、仿冒Timber Land商標服飾576件等，共計708件。
二、案經美商利惠公司、英商布拜里公司、美商森林地公司分別
    委由代理人戊○○、吳婷婷等及甲○○訴由彰化縣警察局報
    告臺灣彰化地方法院檢察署檢察官偵查起訴。
    理    由
一、證據能力方面：被告以外之人於審判外之陳述，雖不符前4
    條之規定，而經當事人於審判程序同意作為證據，法院審酌
    該言詞陳述或書面陳述作成時之情況，認為適當者，亦得為
    證據；當事人、代理人或辯護人於法院調查證據時，知有第
    159條第1項不得為證據之情形，而未於言詞辯論終結前聲明
    異議者，視為有前項之同意，刑事訴訟法第159條之5定有明
    文。本案下列引為證據之證人陳述及書證，上訴人即被告（
    下稱被告）丁○○、丙○○均不爭執其證據能力，且以之作
    為證據並無不當，依上揭法條之規定，自均有證據能力，先
    予敘明。
二、前揭犯罪事實，業據被告丁○○、丙○○於原審及本院審理
    中坦承不諱，核其2人供述之情節相符，亦據告訴代理人戊
    ○○、吳婷婷、甲○○分別於警詢中指訴綦詳，並有告訴人
    LEVI'S等公司商標註冊資料、美商利惠國際有限公司台灣分
    公司鑑定報告書、美商森林地公司真品估價表及鑑定報告書
    、英商布拜里公司委任鑑定聲明書、鑑定證明書及估價單、
    搜索扣押筆錄、現場照片等在卷可稽，此外復有仿冒商標服
    飾共計708件扣案可證，足認被告2人之自白與事實相符。本
    案事證明確，被告丁○○、丙○○之犯行堪予認定。
三、核被告2人所為，均係犯商標法第82條之販賣仿冒商標商品
    罪、刑法第255條第2項之販賣虛偽標記商品罪、第216條、
    第210條、第220條第1項之行使偽造準私文書罪。被告2人前
    揭販賣、行使之行為，具有反覆、延續實行之特徵，從而在
    行為概念上，縱有多次販賣及行使之舉措，仍均應評價認係
    包括一罪之集合犯，分別論以一販賣既遂及行使既遂罪為已
    足。被告丙○○、丁○○2人就上開行為，彼此間具有犯意
    聯絡與行為分擔，均為共同正犯。又被告2人以一販賣行為
    ，侵害不同公司之商標權，且同時觸犯上開罪名，為想像競
    合犯，應從一重之刑法第216條、第210條、第212條第1項之
    行使偽造準私文書罪處斷。被告2人所犯刑法第255條第2項
    之販賣虛偽標記商品罪、第216條、第210條、第220條第1項
    之行使偽造準私文書罪，雖未據起訴，惟與起訴成罪部分，
    有想像競合犯之裁判上一罪關係，為起訴效力所及，自應併
    予審究，附此敘明。再為紀念解除戒嚴20週年，予罪犯更新
    向善之機，所制定之中華民國96年罪犯減刑條例業於96年7
    月16日生效實施，被告2人犯罪時間均在中華民國96年4月24
    日以前，所犯之罪均合於減刑條件，應予減刑。
四、原審審酌被告2人販賣仿冒商標服飾，賺取利潤，造成正廠
    之嚴重損失，亦欺騙消費者，且販賣之數量甚多，惡性自非
    輕微；且被告丁○○雖受僱於丙○○，惟其曾有違反商標法
    之前科紀錄（未構成累犯），有臺灣高等法院被告全國紀錄
    表可稽，其不知警惕，竟再為本案犯行，且初始否認犯行，
    惡性自較被告丙○○為重，又2人販賣之期間僅短短數日、
    被告丙○○自始坦承犯行，丁○○終亦坦承認錯，已知悔悟
    ，暨犯罪所得利益等一切情狀，援引商標法第82條、刑法第
    11條前段、第28條、第216條、第210條、第220條第1項、第
    255條第2項、第55條、第41條第1項前段、刑法施行法第1條
    之1第1項、第2項前段、中華民國九十六年罪犯減刑條例第2
    條第1項第3款、第7條、第9條等規定，對被告丁○○量處有
    期徒刑8月，減為有期徒刑4月；對被告丙○○量處有期徒刑
    6月，減為有期徒刑3月，併均諭知易科罰金之折算標準，復
    就扣案之仿冒上開註冊商標圖樣之服飾共計708件，依商標
    法第83條之規定宣告沒收，認事用法均無不合，量刑亦屬妥
    適，被告丁○○、丙○○上訴均主張原審量刑太重云云，均
    無理由，應予駁回。
據上論斷，應依刑事訴訟法第368條，判決如主文。
本案經檢察官乙○○到庭執行職務。
中    華    民    國    97    年    1    月    10    日
            刑事第七庭  審判長法  官  林  榮  龍
                              法  官  張  惠  立
                              法  官  鄭  永  玉
上列正本證明與原本無異。
如不服本判決應於收受送達後十日內向本院提出上訴書狀，其未
敘述上訴之理由者並得於提起上訴後十日內向本院補提理由書（
均須按他造當事人之人數附繕本）。
                                書記官    瑞  芳
中    華    民    國    97    年    1    月    10    日


司法院資訊處製作；財團法人民間司法改革基金會備份。
